【裁判字號】    96,訴,2912
【裁判日期】    970229
【裁判案由】    違反組織犯罪防制條例等
【裁判全文】
臺灣高雄地方法院刑事判決              96年度訴字第2912號
公  訴  人  臺灣高雄地方法院檢察署檢察官
被      告  壬○○
                    樓
選任辯護人  林伯祥律師
            王銘鈺律師
被      告  戊○○
選任辯護人  梁智豪律師
被      告  甲○○
                    （
選任辯護人  王建宏律師
被      告  丁○○
選任辯護人  蔡建賢律師
被      告  己○○
            丙○○
上二人共同
選任辯護人  林帥孝律師
被      告  辛○○
上列被告因違反組織犯罪條例等案件，經檢察官提起公訴（96年
度偵字第9031號），本院判決如下：
    主  文
壬○○共同犯恐嚇取財罪，累犯，處有期徒刑壹年陸月，減為有
期徒刑玖月；又共同犯剝奪他人行動自由罪，累犯，處有期徒刑
壹年拾月，減為有期徒刑拾壹月；又共同犯強制罪，累犯，處有
期徒刑壹年貳月，減為有期徒刑柒月；又犯恐嚇危害安全罪，累
犯，處有期徒刑壹年，減為有期徒刑陸月；又共同犯恐嚇危害安
全罪，累犯，處有期徒刑壹年，減為有期徒刑陸月；又共同犯恐
嚇危害安全罪，累犯，處有期徒刑壹年，減為有期徒刑陸月。應
執行有期徒刑年陸月。
戊○○共同犯恐嚇取財罪，處有期徒刑壹年貳月，減為有期徒刑
柒月；又共同犯剝奪他人行動自由罪，處有期徒刑壹年陸月，減
為有期徒刑玖月；又共同犯強制罪，處有期徒刑拾月，減為有期
徒刑伍月；又共同犯強制罪，處有期徒刑拾月，減為有期徒刑伍
月；又共同犯恐嚇危害安全罪，處有期徒刑捌月，減為有期徒刑
肆月；又連續犯重利罪，處有期徒刑捌月，減為有期徒刑肆月；
又犯恐嚇危害安全罪，處有期徒刑捌月，減為有期徒刑肆月；又
犯恐嚇危害安全罪，處有期徒刑捌月，減為有期徒刑肆月。應執
行有期徒刑年貳月。
甲○○共同犯恐嚇取財罪，處有期徒刑壹年貳月，減為有期徒刑
柒月；又共同犯剝奪他人行動自由罪，處有期徒刑壹年陸月，減
為有期徒刑玖月；又共同犯強制罪，處有期徒刑拾月，減為有期
徒刑伍月。應執行有期徒刑壹年柒月。
丁○○共同犯恐嚇危害安全罪，處有期徒刑捌月，減為有期徒刑
肆月；又犯恐嚇危害安全罪，處有期徒刑捌月，減為有期徒刑肆
月；又共同犯強制罪，處有期徒刑拾月，減為有期徒刑伍月；又
犯恐嚇危害安全罪，處有期徒刑捌月，減為有期徒刑肆月。應執
行有期徒刑壹年月。
己○○、丙○○、辛○○共同犯剝奪他人行動自由罪，各處有期
徒刑壹年，均減為有期徒刑陸月，如易科罰金，均以新臺幣壹仟
元折算壹日。
壬○○、甲○○被訴主持、操縱、指揮犯罪組織及附表三編號二
恐嚇部分，均無罪。
戊○○被訴參與犯罪組織及附表三編號一、二恐嚇部分，均無罪
。
丁○○被訴參與犯罪組織部分無罪。
己○○、丙○○、辛○○被訴參與犯罪組織及強制罪部分，均無
罪。
    事  實
一、壬○○（綽號「凱耀）前因違反槍砲彈藥刀械管制條例、贓
    物、偽造文書等案件，經本院以86年度訴字第3008號判處應
    執行有期徒刑2 年，於上訴後，復經臺灣高等法院高雄分院
    以87年度上易字第818 號駁回上訴，而判處應執行有期徒刑
    2 年確定；其復因恐嚇案件，經臺灣高等法院高雄分院以90
    年度上訴字第1445號判處有期徒刑1 年確定，2 案經接續執
    行，於民國92年2 月25日假釋出監，並付保護管束，後於93
    年4 月21日保護管束期滿，上開假釋未經撤銷，視為執行完
    畢。詎其猶不知悔改，分別與附表一編號1 、2 、3 、5 所
    示戊○○（綽號「阿力」）、甲○○（綽號「伯鴻」或「小
    刀」）、丁○○（綽號「阿忠」）、乙○○（綽號「大頭」
    ）、己○○（綽號「阿軒」或「阿生」）、辛○○（綽號「
    天天」）、丙○○（綽號「阿偉」）等人共同為如附表一編
    號1 、2 、3 、5 所示之恐嚇取財、剝奪他人行動自由、強
    制、恐嚇危害安全行為（犯罪時間、地點、行為人、犯罪手
    法等均詳如附表一編號1 、2 、3 、5 所示）；丁○○另基
    於恐嚇之犯意，獨自為附表一編號4 、6 所示之恐嚇危害安
    全行為（犯罪時間、地點、犯罪手法等詳如附表一編號4 、
    6 所示）及與戊○○、乙○○基於強制之犯意聯絡，共同為
    附表一編號4 所示強制行為（犯罪時間、地點、犯罪手法等
    詳如附表一編號4 所示）。
二、戊○○另基於重利之概括犯意，自93年間起，在高雄市某處
    經營地下錢莊，趁如附表二所示宇○○等4 人，急迫需款孔
    急之際而貸給金錢，並約定利息以3 天或10天為1 期，借款
    人每借新臺幣（下同）1 萬元，每3 天利息加計本金還款1,
    200 元，共還款10期，利息2,000 元；或借款1 萬元，實拿
    9000元，以10天為1 期，每期利息1,000 元，借款者復須交
    付身分證等證件影本及簽發本票，而以上開方法獲取與原本
    顯不相當之重利（詳如附表二所示）。嗣於93年間，黃○○
    因未按時清償借款，戊○○遂另行基於恐嚇之犯意，撥打電
    話至黃○○住處，以辱罵、恐嚇方式，要求黃○○還錢，並
    帶同2 、3 名小弟，前往黃○○位於高雄市○○區○○路62
    巷7 號10樓之1 住處，自稱竹聯幫份子，恐嚇稱：如不還錢
    ，找到人後就要打等語，使黃○○因而心生畏懼，致生危害
    於安全。復於95年間，Ｂ○○向戊○○借款未還且避不見面
    ，戊○○再次基於恐嚇之犯意，於95年9 月間，接續2 次前
    往Ｂ○○位於高雄市○○區○○街282 號住處砸雞蛋、潑灑
    機油及於2 個禮拜後的某日凌晨1 、2 時許，撥打電話至Ｂ
    ○○住處，向Ｂ○○母親Ａ○○○辱罵三字經，並恐嚇稱：
    「你家最近2 、3 天內就會死人」等語，使Ａ○○○心生畏
    懼，致生危害安全。嗣於96年3 月23日，在戊○○位於高雄
    市前金區○○○路217 號4 樓之10住處，扣得黃○○本票1
    張（票號：670481號，面額2 萬元）、黃○○本票1 張（票
    號：661299號、面額2 萬元）、戌○○本票1 張（面額20萬
    元）、宇○○、宙○○、黃○○身分證影本等物；在丁○○
    位於高雄縣鳳山市○○路245 號7 樓住處，扣得午○○中國
    信託商業銀行匯款單1 張（收款人：酉○○，金額22萬元）
    、寅○○本票（面額各5 萬元，票號：NO041637、041638號
    ）2 張及身份證（正反面）影本1 張、酉○○汽車駕照影本
    1 張、丑○○支票影本4 張（票號：VB0000000 號、VB0000
    000 號，票面金額各75,000元；票號VB0000000 號、VB0000
    000 號，票面金額各5 萬元）等物。
三、案經高雄市政府警察局移送臺灣高雄地方法院檢察署檢察官
    偵查起訴。
    理  由
壹、程序方面（含本案證據能力之認定）：
一、按被告以外之人於偵查中向檢察官所為陳述，除顯有不可信
    之情況者外，得為證據，刑事訴訟法第159 條之1 第2 項定
    有明文。經查，本件證人即被害人Ａ○○○、酉○○於檢察
    官偵查中所為之證述，性質上雖屬傳聞證據，惟係偵查中向
    檢察官所為之證述，並經具結，且無顯有不可信之情況，衡
    諸上開規定，自具有證據能力。
二、次按被告以外之人（包括證人、鑑定人、告訴人、被害人及
    共同被告等）於檢察事務官、司法警察官或司法警察調查中
    所為之陳述，與審判中不符時，其先前之陳述具有較可信之
    特別情況，且為證明犯罪事實存否所必要者，得為證據，刑
    事訴訟法第159 條之2 定有明文。所謂「前後陳述不符」之
    要件，應就前後階段之陳述進行整體判斷，以決定其間是否
    具有實質性差異，惟無須針對全部陳述作比較，陳述之一部
    分有不符，亦屬之。而所謂「較可信之特別情況」之情形，
    亦應就前後陳述時之各種外部情況進行比較，以資決定何者
    外部情況具有可信性。若陳述係在特別可信之情況下所為，
    則虛偽陳述之危險性即不高，雖係審判外陳述，或未經被告
    反對詰問，仍得承認其有證據能力。經查，(一)證人即共同被
    告戊○○就是否受壬○○指示前往「龍發檳榔攤」催討債務
    乙事；(二)證人即被害人丑○○就是否遭恐嚇乙事；(三)證人即
    被害人酉○○就是否遭丁○○於電話中恐嚇如果不還，會找
    其家人討等情，渠等先前於警詢中之陳述與渠等於本院審理
    時證述，前後均已不一致，本院審酌證人即共同被告戊○○
    、證人丑○○、酉○○於警詢陳述時距事發時間較相近，記
    憶較為清晰，且於本院審理時又無抗辯遭警員以強暴、脅迫
    、利誘或其他不正方法取得之供述，況渠等於警詢時之陳述
    較無人情壓力，客觀上應具有較可信之特別情況，且亦為證
    明犯罪事實存否所必要，依上揭規定，渠等於警詢中之陳述
    及證言，自有證據能力。
三、又按「被告以外之人於審判中有下列情形之一，其於檢察事
    務官、司法警察官或司法警察調查中所為之陳述，經證明具
    有可信之特別情況，且為證明犯罪事實之存否所必要者，得
    為證據：．．．3.滯留國外或所在不明而無法傳喚或傳喚不
    到者」。經查，被害人寅○○於警詢中之陳述，雖係審判外
    之陳述，然其經本院依法傳、拘均未能到庭，有送達證書、
    高雄市政府警察局三民第二分局97年1 月29日函、報告書及
    拘票等件在卷可佐（見院二卷第326 頁、第467 至470 頁）
    ，而被害人寅○○於警詢中之陳述，距離案發時間較近，記
    憶清晰，較不易受人情及外力干擾，且係被害人寅○○於自
    由意識下所為之陳述（見警一卷第256 頁），是被害人寅○○於警詢中之陳述，具有可信之特別情況，且為證明犯罪事
    實存否所必要，衡諸上開規定，應有證據能力。
四、再按被告以外之人（包括證人、鑑定人、告訴人、被害人及
    共同被告等）於審判外之陳述雖不符刑事訴訟法第159 條之
    1 至之4 等前4 條之規定，而經當事人於審判程序同意作為
    證據，法院審酌該言詞陳述或書面陳述作成時之情況，認為
    適當者，亦得為證據；當事人、代理人或辯護人於法院調查
    證據時，知有刑事訴訟法第159 條第1 項不得為證據之情形
    ，而未於言詞辯論終結前聲明異議者，視為有前項之同意，
    同法第159 條之5 定有明文。經查，本件證人即被害人Ａ○○○、共同被告壬○○（對被告壬○○本身以外之其他被告
    ）、證人午○○於警詢中所為陳述，其性質雖屬傳聞證據，
    且查無符合同法第159 條之1 至之4 等前4 條之情形，然渠
    等所為之上開警詢筆錄內容，業經本院審理時予以提示並告
    以要旨，且各經檢察官及被告、辯護人等人表示意見，當事
    人已知上述筆錄內容乃傳聞證據，且均未於言詞辯論終結前
    對該筆錄內容異議，另就犯罪事實一附表一編號一部分，被
    告壬○○、戊○○、甲○○對自身以外之其他共同被告之警
    詢陳述，已放棄詰問而同意作為證據（見院二卷第110 頁）
    ，本院審酌上開筆錄等作成時之情況，亦均無不當取供等情
    形，認為以之作為本案之證據亦屬適當，衡諸上開規定，自
    應具有證據能力。
貳、實體方面：
一、有罪部分：
  (一)犯罪事實一附表一編號1 部分：
    訊據被告壬○○、戊○○、甲○○均矢口否認有附表一編號
    1 所載恐嚇取財犯行，被告壬○○辯稱：伊受巳○○委託向
    辰○○求償，沒有對辰○○恐嚇取財云云；被告戊○○辯稱
    ：伊僅係受壬○○之邀共同前往「神鷹2 輪館」，沒有對辰
    ○○恐嚇，錢是巳○○去拿的云云；被告甲○○辯稱：伊沒
    有參與云云。惟查：
  １、上揭附表一編號1 之事實，業據證人即被害人辰○○於96
      年4 月20日檢察官偵訊中及本院審理時證稱甚詳（見偵一
      卷第162 、163 頁、院二卷101 至110 頁），並有本院96
      年12 月12 日勘驗筆錄1 份（就95年9 月21日「神鷹2 輪
      館」監視光碟內容進行勘驗，見院一卷第385 、386 頁）
      、監視錄影翻拍畫面2 張（見警一卷第210 頁）、辰○○
      所簽發之彰化商業銀行支票影本2 紙及退票理由單影本2
      紙（見警一卷第211 至213 頁）在卷可稽。
  ２、被告壬○○、戊○○、甲○○雖均否認有共同恐嚇取財犯
      行，並分別以前揭情詞置辯。然查：
    (1)證人辰○○於本院審理時證稱：見過庭上3 位被告（指被
      告壬○○、戊○○、甲○○），他們受人之託有一件案子
      向我拿錢，剛開始100 萬元，後來變成70萬元，我沒有欠
      人錢，是巳○○說我誣告要我冤獄賠償，我沒有誣告，那
      是因為壬○○說他的朋友受到委屈要討回公道，我感覺受
      到威脅，所以賠錢，壬○○說這筆錢不拿出來，我店就不
      要開了等語。後來巳○○到我店裡，我付給了巳○○40萬
      現金及2 張支票等語甚明（見院二卷第101 至109 頁），
      其於偵訊中亦結證稱：95年6 月中旬，壬○○夥同他的小
      弟約7 、8 人曾經到我店裡來，他說他是竹聯幫文武堂堂
      主，他有一個兄弟叫巳○○，約在83年間因我的誣陷而入
      獄服刑，所以他要代他向我請求冤獄賠償100 萬元，我對
      他們說我沒有那麼多錢，到了第3 次我們談妥70萬元，2
      張各15萬元支票及現金40萬元我都交給巳○○。壬○○還
      對我說，我這件事要好好處理，否則店就不要開了。當時
      到我店裡有壬○○、戊○○、甲○○、乙○○，其他人我
      無法確認，當初都是壬○○直接跟我對話，其他小弟都站
      在旁邊，看壬○○的眼神指示行動等語詳確（見偵一卷第
      162 、163 頁）。又巳○○係經司法判決確定而入監服刑
      ，且辰○○亦否認其有誣告犯行，則巳○○若認自己枉受
      冤屈，自得早循司法途徑及提出事證謀求解決，被告壬○○在相隔10多年後，且未能提出任何事證下，即率眾以上
      開言詞脅迫辰○○要求賠償，被告壬○○有恐嚇取財犯行
      ，實屬灼然，其上開所辯，不足採信。
    (2)被告戊○○於警詢時坦承：95年6 月辰○○遭壬○○率眾
      前往「神鷹2 輪館」，當時我有在場。是壬○○受巳○○
      之委託向辰○○追討債務，然後壬○○就邀集我與3 、4
      人到「神鷹2 輪館」與辰○○坐下來談有關債務的問題，
      由壬○○跟辰○○談，接下來也是大概我們這些人前往「
      神鷹2 輪館」，由壬○○與辰○○談，我們陪同在場。辰
      ○○後來有付錢，事後壬○○給付我及前往處理等人3 至
      5 萬元左右之酬勞等語明確（見警一卷第51頁）。而被告
      壬○○前往「神鷹2 輪館」係向辰○○恐嚇取財，已如前
      述，則被告戊○○既多次與被告壬○○共同前往「神鷹2
      輪館」，並均在場聽聞，事後更因此分得數萬元之利益，
      其與被告壬○○彼此間有共同恐嚇取財之犯意聯絡及行為
      分擔，實屬灼然，被告戊○○上開所辯，為犯後卸責之詞
      ，不足採信。
    (3)被告甲○○於警詢時已坦承：我有跟壬○○、戊○○等人
      前往高雄市前鎮區○○○路上之「神鷹2 輪館」機車行，
      向該店老闆商談要賠償給巳○○冤獄的錢。壬○○有拿到
      機車老闆所給的錢，於高雄市一家雅哥美容護膚店分給我
      27000 或28000 元，因為壬○○很照顧我們，所以我們才
      會聽壬○○的指揮去做那些事等語（見警一卷第53、54、
      58頁）。另其於本院羈押訊問時亦坦承：95年6 月中旬，
      壬○○與我、戊○○、乙○○等人有共同前往「神鷹2 輪
      館」沒有錯等語（見院一卷第54頁），自堪認被告甲○○
      確有與壬○○共同前往「神鷹2 輪館」對被害人辰○○恐
      嚇取財，且彼此間有犯意之聯絡，被告甲○○上開所辯，
      亦非可採。
  ３、又壬○○於95年9 月21日，復率領戊○○等人，再度前往
      「神鷹2 輪館」時，固要求辰○○於95年11月10日前補足
      現金，然並未揚言恐嚇稱：否則店就不要開了等情，業據
      證人辰○○於本院審理時證述明確在卷（見院二卷第108
      頁），附此敘明。
  ４、綜上，被告壬○○、戊○○、甲○○上開所辯，均不足採
      信，渠等有犯罪事實一附表一編號1 所載犯行，事證明確
      ，應依法論科。
  (二)附表一編號2 部分：
  １、剝奪被害人戌○○行動自由及強制罪部分：
    (1)訊據被告壬○○、戊○○、甲○○、己○○、丙○○、辛○○均坦承有剝奪戌○○行動自由之犯行（見院一卷第22
      8 、265 、266 、267 頁、院二卷第405 頁），並有本院
      96年12月12日勘驗筆錄1 份（見院一卷第379 至387 頁）
      及監視錄影翻拍畫面14張在卷可稽（見警一卷第97至103
      頁）。至被告壬○○辯護人雖為被告壬○○辯稱：戌○○
      係自願上車，沒有妨害自由犯行云云，然被害人戌○○係
      在「123 辣妹撞球館」，遭被告壬○○等多人以手架於後
      頸部及雙手等處強押離開上址，此觀卷附監視錄影翻拍照
      片自明（見警一卷第97至103 頁），辯護人上開所辯，自
      非可採。綜上，被告壬○○等6 人此部分犯行，自堪以認
      定。
    (2)訊據被告壬○○、戊○○、甲○○雖均否認有強制罪犯行
      ，壬○○、戊○○辯稱：本票、讓渡書是戌○○自己要簽
      的，沒有強逼他云云；被告甲○○辯稱：對簽發本票及讓
      渡書的事情不知情云云。惟查：
    被害人戌○○於案發當時係遭被告壬○○夥同被告戊○○
      、甲○○等多人自「123 辣妹撞球館」強押至高雄市○○
      路上之「葛萊美鋼琴酒吧」，已如上述。
    又證人即共同被告壬○○於本院審理證稱：在「葛萊美鋼
      琴酒吧」裡面，有我、戊○○、甲○○。我有在「葛萊美
      鋼琴酒吧」毆打戌○○，是我從身上拿空白的本票給戌○○寫的，寫完後交給我等語（見院二卷第59頁）。另證人
      戊○○於本院審理時已證稱：戌○○當日是坐被告壬○○
      的車去「葛萊美鋼琴酒吧」，當時由我開車，車上還有被
      告壬○○、甲○○，在「葛萊美鋼琴酒吧」，我有拍被害
      人戌○○肩膀，被告甲○○好像有打戌○○等語甚詳（見
      院二卷第38至40頁審判筆錄），證人甲○○於本院審理時
      亦證稱：「（在警詢說在「葛萊美鋼琴酒吧」你跟戊○○
      都有出手毆打戌○○是否屬實？）屬實」等語（見院二卷
      第51頁）。另佐以在上開「葛萊美鋼琴酒吧」，被告壬○○當場要被害人戌○○還錢，但是被害人戌○○一直說沒
      錢，所以被告壬○○當場有毆打被害人戌○○，後來戌○○承諾一個星期之後還錢等情，業據被告壬○○於警詢中
      自承在卷（見警一卷第11頁），顯見被害人戌○○在「葛
      萊美鋼琴酒吧」係受上開強暴手段後，始簽發本票及讓渡
      書，被告壬○○、戊○○、甲○○上開所辯，不足採信。
    此外，復有於被告戊○○住處查獲之戌○○本票1 張（票
      號058952號，面額20萬元）扣案可佐（見警一卷第325 頁
      搜索扣押筆錄、330 頁扣押物品目錄表編號26號）。綜上
      ，被告壬○○、戊○○、甲○○上開所辯，為犯後卸責之
      詞，均不足採，渠等有附表一編號2 所載強制罪犯行，事
      證明確。
  ２、恐嚇部分：
    (1)訊據被告壬○○矢口否認有上揭恐嚇犯行，並辯稱：與被
      害人巳○○是借貸關係，沒有恐嚇他云云。惟查，上揭事
      實，業據證人天○○於本院審理時證稱：95年7 月16日凌
      晨1 點多，在「123 辣妹撞球館」，當時任職大夜班櫃台
      ，當日有看到被告壬○○，被告壬○○叫我打電話給老闆
      過來，被告壬○○有對店內人員丟檳榔渣，當時也有講老
      闆（巳○○）如不還錢，店就不用開了。當日只有壬○○
      1 個人進入店內，後來壬○○離開後，我把這件事情告訴
      店長，店長再告訴巳○○等語甚詳（見院二卷第28至33頁
      審判筆錄）。另證人巳○○於本院審理時亦證稱：「（7
      月16日當日是否有通知你說凱耀有來店裡面？）有，是到
      我們店裡面大小聲及檳榔渣丟員工」等語（見院二卷第28
      3 頁）。復經本院於96年12月29日，就95年7 月16日當日
      凌晨1 時許，在「123 辣妹撞球館」店內情形之錄影光碟
      （只有畫面、無聲音）進行勘驗，結果略以：1 ：00：
      10一著灰衣褐色短褲男子於畫面左下方，後以手先指向左
      方又指向右方，於店內走來走去，最後向畫面左方走去；
      01：01：16該男子走向店門口，在未出店門口之前轉身
      回來跟著黑色連身裙之小姐說話。01：01：20在店門口
      舉手指向左方講話，然後向店內左方走去。01：01：51
      該男子離開店內等情，亦有本院96年12月29日勘驗筆錄1
      份在卷可稽（見院一卷第379 至387 頁），而被告壬○○
      亦坦承其確實是畫面上之男子等語（見院一卷第384 、38
      5 頁）。是由上開事證相互佐證以觀，自堪認被告壬○○
      確有附表一編號2 之恐嚇犯行，事證明確，其上開所辯，
      為犯後卸責之詞，不足採信。
  (三)附表一編號3 部分：
    １、訊據被告壬○○、丁○○均矢口否認有附表一編號3 所
        載恐嚇犯行，被告壬○○辯稱：伊與丑○○為朋友關係
        ，詞句表達有比較重，但是言語上的口頭禪，沒有恐嚇
        云云；被告丁○○辯稱：伊只有幫壬○○聯絡丑○○看
        其有無匯款，沒有恐嚇丑○○云云。經查：
      (1)上揭事實，業據證人即被害人丑○○於警詢、檢察官96
        年6 月13日指述及證述詳確在卷（見警二卷第59至64頁
        ），且被告壬○○有代綽號「林哥」之人向被害人丑○○追討債務，並要求丑○○將還款匯入凍松傑帳戶及被
        告丁○○於95年9 月間有與被告壬○○前往被害人丑○○位於屏東縣長治鄉新潭村三座巷16弄10號之住處，向
        被害人丑○○追討積欠「林哥」之債務等情，分據被告
        壬○○、丁○○於本院審理時所坦認而不爭執在卷（見
        院一卷第265 、266 頁），復有通聯調閱查詢單1 紙（
        見警一卷第150 頁）、被告壬○○之行動電話00000000
        00於95年9 月11日與丑○○所持用之0000000000通話內
        容之通訊監察譯文1 份（見警一卷第151 至153 頁）、
        兆豐國際商業銀行五福分行於96年1 月19日函復之凍松
        傑帳戶交易明細資料1 份（見警一卷第157 至168 頁）
        、於丁○○住處查獲之丑○○支票影本4 張扣案及搜索
        扣押筆錄、扣押物品目錄表可佐（見警一卷第315 至31
        8 頁、支票影本參院二卷568至570頁）。
      (2)被告壬○○、丁○○雖以前揭情詞置辯。惟查，證人丑
        ○○於檢察官96年6 月13日偵查中結證稱：壬○○與另
        外1 名男子到我家向我討債2 次，當時被告壬○○自稱
        他是「凱耀」，他說他是竹聯幫的，問我說錢要如何處
        理，他們要我自己說1 個月可以還多少錢，我說每個月
        可以還幾萬元，事後我就分幾個月就將錢還給他。我遲
        延還款時，壬○○有打電話對我說: 「錢不還沒關係，
        你也不要還了，家也不用住了」等語明確（見偵一卷第
        256 、257 頁），另其於警詢中指述：因我於95年2 月
        至6 月間有以我名義開4 張支票向住高雄市綽號「林哥
        」之人借款，我不知道這些支票所欠的錢，為何會落入
        討債集團手中，來向我討債。95年9 月、10月份開始向
        我討債。出面來我家找我討債的有2 次，有2 個人過來
        找我，其中1 名較年長的約40歲自稱是凱耀，來我家找
        我就說是竹聯幫，問我說錢要如何處理，另外那個人理
        三本頭，較斯文，比凱耀高一點點，來的時候都沒有說
        話，2 次都是他們2 個過來的，因我第一次說要還5 萬
        ，我有還，後來都是打電話要我還錢，我都匯入乙名叫
        凍松傑的帳戶。凱耀都是以0000000000撥入我所使用之
        0000000000號電話聯絡我，因為我有時還款會延遲，凱
        耀每次打給我，都會告訴我：錢不還沒關係，你也不要
        還了，家也不用住了，並罵三字經幹你娘、老雞巴等話
        來恐嚇我。我很害怕，因為他有恐嚇我家也不用住了，
        我有老婆、小孩住在家裡，會怕他們受到傷害。第2 次
        是因為我最後還剩一條7 萬元的沒還，凱耀跟第1 次來
        的那個人同人，過來的時候也是用三字經罵我，叫我過
        年之前要還錢，如果沒還也叫我不用還了，家也不用住
        了。警方所提供之丁○○照片，就是與壬○○來我家向
        我討債之男子等語詳確（見警二卷第59至64頁）。又觀
        卷附被告壬○○撥打給被害人丑○○於95年9 月11日之
        通話內容，其中確有：「我，凱耀啦，怎麼處理．．有
        沒有在追錢．．．你娘××還在追，你和我處理很軟嘛
        ，好聽話你現在聽不下去嘛，幹你娘×××．．．你最
        少給我匯5 萬元進來，我看你剩下的要怎麼處理．．．
        幹你娘×××（大吼），3 點半你沒試匯試試看．．．
        你試試看．．．好不好．．．你不相信嗎，幹你娘××
        ×（大吼）」等對話，而被害人丑○○於翌日之通話中
        亦有「．．另外還有一件事情可不可以麻煩一下算是拜
        託你，因為家裡只有妻兒，下次是不是不要去家裡，因
        為我昨天出差不在家，你們過去我老婆打給我的時候聲
        音聽起來要哭要哭的感覺．．．可能有去嚇到啦」等語
        ，有通訊監察譯文1 份在卷可憑（見警一卷151 至153
        頁）。另證人即共同被告壬○○於偵訊中亦結證稱：向
        丑○○要債時，有打電話恐嚇他，我是因為他言語的煽
        動，我才跟他說如果他不還錢，他就沒辦法回家等語（
        見偵一卷第55頁），核均與證人丑○○上開警詢、偵訊
        指述、證述情節大致相符，自堪認證人丑○○上開指述
        及證述確屬真實。另被告丁○○既共同前往被害人丑○○住處討債，且於警詢中並自承：我們打電話恐嚇丑○○，我會打給他，是因為他聯絡壬○○何時要匯款，我
        會在他要匯款當天打給他，確認他有無匯款。壬○○每
        天都睡到下午才起床，所以他都交代我中午12時左右，
        要打給丑○○問他有沒有匯款，壬○○向丑○○催討債
        務期間，壬○○陸陸續續給我分紅，我總共拿到35,000
        元」等語（見警一卷第31、32頁），復於被告丁○○住
        處扣得丑○○支票影本4 張（見警一卷第315 至318 頁
        、支票影本參院二卷568 至570 頁），自堪認被告丁○○與被告壬○○間有共同向被害人丑○○脅迫以追討債
        務之犯意聯絡及行為分擔。從而，被告壬○○、丁○○
        上開所辯，均為犯後卸責之詞，均非可採。
      (3)至證人丑○○於本院審理時雖證稱：是否曾在電話講說
        如果不還也沒關係，家也不用住了，我不太記得，有無
        講三字經不太記得，壬○○催討款項言語沒有覺得受到
        威脅，丁○○沒有講情緒性或不好聽的話云云，然證人
        上揭證述明顯與其前於警詢、偵訊具結後之指述及證述
        明顯不符，亦與上揭監聽譯文內容相悖，當係因時間久
        遠淡忘或因恐懼等因所為證述，本院自難採信，併予敘
        明。
      (4)綜上，被告壬○○、丁○○上開所辯，均不足採，渠等
        有犯罪事實一附表一編號3 所載犯行，事證明確，應依
        法論科。
  (四)附表一編號4 部分：
  １、訊據被告戊○○、丁○○均矢口否認有附表一編號4 之犯
      行，被告丁○○辯稱：伊係隨口回應是左營四海幫，沒有
      恐嚇酉○○之意，又伊只是問酉○○到底要不要還錢，沒
      有講要找酉○○家人討債云云；被告戊○○辯稱：簽3 張
      空白本票是酉○○自願簽給我的云云。惟查：
    (1)上揭事實，業據證人酉○○於96年4 月20日、同年6 月13
      日檢察官偵查中及本院審理時證稱甚詳（見偵一卷第163
      、164 、256 頁、本院卷第347 至351 頁）及證人午○○
      於警詢中陳述甚明（見警二卷第102 至108 頁），並有丁○○與酉○○對話之監聽譯文表1 份（見警一卷第227 至
      230 頁）、酉○○郵政國內匯款執據及戊○○書寫收據各
      1 紙在卷可佐（見警一卷第225 頁），於被告丁○○住處
      所查扣之酉○○汽車駕照影本1 張在卷可稽，事證明確。
    (2)被告丁○○、戊○○雖以前揭情詞置辯。然查：
    證人即被害人酉○○於96年4 月20日檢察官偵查中結證稱
      ：約95年9 月底，我先償還一筆3 萬元給午○○之後，本
      來跟她說每個月分期付款還她，但之後我就接到丁○○的
      電話，他在電話中恐嚇我說：「我來幫午○○向你要債，
      你最好不要還錢，我是左營四海幫的，有種你就來找我，
      你不還試試看」等語甚詳在卷（見偵一卷第163 、164 頁
      ）。另觀卷附被告丁○○之通訊監察譯文，於95年10月9
      日被告丁○○有撥打被害人酉○○所持用之0000000000號
      行動電話，且被告丁○○於通話中並說：你是不是有欠1
      個午○○小姐的錢．．．22萬元你還她3 萬元，你叫還．
      ．．我口氣壞怎樣，你怎樣，我跟你說，好好說，問你什
      麼時候還，不會有人去你們家，你他媽，你還跟我說東說
      西，說什麼．．．我四海幫，我左營四海幫的怎樣，你什
      麼時候要還等語，有通訊監察譯文1 份在卷可憑（見警一
      卷第227 至230 頁）。再者，被告丁○○於95年10月9 日
      有以其持用之0000000000號行動電話撥打給酉○○所使用
      之000000 0000 號行動電話，向酉○○追討酉○○積欠午
      ○○之債務等情，亦據被告丁○○於本院審理時不爭執在
      卷（見院一卷第265 、266 頁），且被告丁○○於警詢中
      亦坦承：我在電話中有跟酉○○說我是左營四海幫的等語
      （見警一卷第34頁）。是由上開事證相互佐證以觀，自堪
      認被告丁○○於95年10月9 日去電向被害人酉○○追討債
      務時，確有附表一編號4 (1)恐嚇被害人酉○○之犯行，被
      告丁○○上開所辯，為犯後卸責之詞，不足採信。
    被告戊○○向被害人酉○○收款當日，被告戊○○打電話
      給被告丁○○，並拿電話給酉○○聽，由丁○○跟酉○○
      講要如何還，於講完電話後，戊○○有與丁○○確認如何
      還，酉○○並於當日簽發3 張本票等情，業據證人酉○○
      於本院審理時證述在卷（見院二卷第347 至351 頁），其
      於96年4 月20日檢察官偵查中亦結證稱：戊○○有提供空
      白本票3 張，他要我簽下3 張面額4 萬元之本票等語明確
      在卷（見偵一卷第163 、164 頁）。至證人酉○○於本院
      審理時就丁○○有無對其說：否則最好你是不要還，我知
      道你家，我會找你家人討等語，固證稱：不太記得等語，
      然其前於警詢中已指述：戊○○（阿立）當場打電話給丁○○（阿忠）之後，戊○○拿電話給我聽，丁○○於電話
      中向我說12萬元尾款我必須分3 個月還清，並在電話中以
      台語向我說：「最好你是不要還，我知道你家，我會找你
      家人討」，之後戊○○拿出空白本票，並要我簽立3 張面
      額分別為4 萬元之本票等情詳確（見警一卷第215 頁）。
      另佐以被告丁○○於警詢中坦承：戊○○向酉○○收到款
      項後，打電話給我，電話中我問酉○○走了沒，戊○○說
      還沒，我馬上就打給酉○○，我告訴他剩下的12萬元必須
      要開本票及影印證件給我，原本酉○○不答應，我告訴他
      ：「你都用假名字在外面騙人我不相信你，你一定要開本
      票給我」，我就再打電話給戊○○，要戊○○向酉○○收
      本票及證件影本。戊○○拿到證件影本後就打電話給我，
      問我本票要怎麼開，我電話中問酉○○如何還款，酉○○
      說每個月7 日之前還4 萬元，我同意後就叫他開3 張本票
      ，戊○○收到本票後就離開，我回到高雄就找戊○○拿回
      本票等語（見警一卷第24頁），亦與證人酉○○上開警詢
      、偵訊時指述及證述情節相符，復酌以酉○○前既已表明
      不願簽發本票及交付證件影本，衡諸常情及經驗法則，若
      非於電話中受被告丁○○之脅迫，豈肯輕易願意簽發本票
      及交付證件，自堪認證人酉○○上開警詢中之指述，確屬
      非虛，被告丁○○上開所辯，不足採信。又證人戊○○於
      案發當時全程在場，並與被告丁○○通話聯繫，被告丁○○復特別要求其向酉○○收本票及證件影本，其並交付空
      白本票3 張要求酉○○簽發，且事後被告丁○○並分別給
      付被告戊○○、共犯乙○○每人5000元等情，並據被告戊○○於警詢中坦承在卷（見警一卷第44頁），是被告戊○○對被告丁○○以脅迫手段強制被害人酉○○簽發本票及
      交付證件，自無不知之理，被告戊○○上開所辯，亦非可
      採。從而，被告2 人有附表一編號4 (2)所載共同強制犯行
      ，亦堪以認定
    (3)綜上，被告戊○○、丁○○上開所辯，均屬犯後飾卸之詞
      ，不足採信，被告2 人有附表一編號4 所載犯行，事證明
      確，應依法論科。
  (五)附表一編號5 部分：
  １、訊據被告壬○○、戊○○均矢口否認有附表一編號5 所載
      恐嚇犯行，被告壬○○辯稱：伊介紹給戊○○之後就未再
      過問，對子○○、地○○○遭恐嚇不知情云云；被告戊○○辯稱：伊並未自稱是竹聯幫，也沒有對子○○、地○○○恐嚇云云。惟查：
    (1)證人即被害人子○○於本院審理時結證稱：之前在鳳山開
      「龍發檳榔攤」，於95年12月多收起來（意指結束營業）
      ，收起來是因為本案他們叫我還錢的事情，會有10幾個人
      到我的店裡面，說他們是竹聯幫，說我們叫任何人去講都
      沒有用。另說我叫誰出來說都沒有用，說我的店開在那裡
      不怕我跑掉，且我有小孩子在上學，就是之前所說的：店
      還要不要開，又不是很多錢，你們跟小孩都要上班及上學
      ，你們有辦法顧住等語。後來我就是擔心安全，才會搬家
      ，會擔心上下學途中，很怕他們看到小孩。前幾次討債是
      一群人來，後來就是2 個人來討債，跟我討債的人講上開
      話時，被告戊○○在場，與被告戊○○一起來討債的人就
      是乙○○等語甚詳（見院二卷第157 至163 頁）。又證人
      癸○○於本院審理時亦證稱：錢是先打電話請壬○○幫我
      要（討債之意）的，壬○○說沒有空，就引薦戊○○與大
      頭（乙○○），戊○○與乙○○跟我說過有去檳榔攤，委
      託戊○○討債後，子○○、蘇敏雀後來有還錢還過2 個月
      等語（見院二卷第164 至169 頁）。另證人即共同被告戊○○於本院審理時復證稱：子○○債務是壬○○介紹的，
      我約乙○○一起去等語（見院二卷第171 頁）。是被告戊○○既受他人之託前往「龍發檳榔攤」追討債務，且被告
      戊○○所邀約共同前往討債之人，於被告戊○○在場時，
      仍以上揭言詞恐嚇被害人子○○等人還款，被害人子○○
      、地○○○更因而心生畏懼而還款2 個月及結束檳榔攤營
      業，自堪認被告戊○○與案發時當場出言恐嚇之人彼此間
      ，有共同恐嚇之犯意聯絡及行為分擔，是被告戊○○上開
      所辯，自非可採。
    (2)另被告壬○○雖否認有共同恐嚇犯行，並以前揭情詞置辯
      ，而證人戊○○於本院審理時亦證稱：壬○○介紹伊去向
      子○○討債，沒有說一定要去，這件事情與壬○○無關云
      云。然查，共同被告戊○○於警詢中已供述：我與壬○○
      算是大哥與小弟的關係，壬○○大部分都叫我與甲○○去
      處理債務。壬○○有叫我們（我與乙○○）去鳳山市「龍
      發檳榔攤」催討債務，我們去過1 次，之後就由壬○○的
      朋友與檳榔攤一起去協調等語（見警二卷第42、46頁）。
      另共同被告乙○○於警詢時亦供稱：我與綽號「阿立」男
      子一同討債4 、5 次，時間是95年間，都是「阿立」約我
      去的，是綽號「凱耀」指揮「阿立」執行的。據我所知凱
      耀手下有綽號「阿立」，而我都是直接跟「阿立」去討債
      等語（見警卷第116 、119 頁）。復佐以被告戊○○、共
      犯乙○○與被告壬○○並無怨隙，渠等自無設詞誣陷被告
      壬○○之理。是由上開事證相互佐證以觀，自堪認被告戊○○、乙○○上開警詢中所述，方屬實情，證人戊○○於
      本院審理時上開證述，為迴護被告壬○○之詞，不足採信
      。被告壬○○與被告戊○○、共犯乙○○彼此間，就上開
      恐嚇子○○、地○○○之犯行，有共同之犯意聯絡及行為
      分擔，被告壬○○上開所辯，為犯後卸責之詞，不足採信
      。
    (3)此外，復有子○○本票2 支、（石）蘇敏雀本票19紙在卷
      可佐（見警一卷第273 至278 頁）。
    (4)綜上，被告壬○○、戊○○上開所辯，均非可採，渠等有
      附表一編號5 所載犯行，事證明確，應依法論科。
  (六)附表一編號6 部分：
  １、訊據被告丁○○矢口否認有附表一編號6 所載恐嚇犯行，
      並辯稱：僅係換票調借之債務糾紛，沒有以電話恐嚇寅○○，逼迫寅○○還債云云。經查：
    (1)上揭事實，業經被害人寅○○於警詢中指述甚詳在卷（見
      警一卷第251 至256 頁），且被告丁○○於本院審理時仍
      坦承：伊於95年12月4 日，以被害人寅○○開立面額各為
      10萬元之本票2 張，交換寅○○轉開立面額各為5 萬元之
      本票3 張。嗣伊取得寅○○簽立之本票後，即陸續撥打電
      話給寅○○，寅○○於96年1 月17日委託友人鍾瑞茗匯款
      1 萬元至伊指定之午○○郵局帳戶內，寅○○另於96年2
      月15日再委託友人柴先生交付現金4 萬元給伊等情不諱（
      見院一卷第266 頁），並有匯款人為鍾瑞茗，受款人為午
      ○○之郵政國內匯款執據1 紙（見警一卷第257 頁）、鍾
      瑞茗郵政存簿儲金簿資料2 紙（見警一卷第258 、259 頁
      ）、午○○郵局帳戶交易清單（見警一卷第260 頁）、寅
      ○○於95年12月4 日簽立面額5 萬元之本票1 紙（見警一
      卷第261 頁）在卷可佐。
    (2)被告丁○○雖以前揭情詞置辯。然查，被告丁○○有以電
      話向被害人寅○○恐嚇逼債之情，業經被害人寅○○於警
      詢中指述：於95年12月初透過友人找到綽號「阿忠」男子
      要幫我處理被「卯○○」逼債之事，「卯○○」將後續15
      萬元之本票轉給阿忠，反而由阿忠向我逼討15萬元，並要
      我重開3 張5 萬元本票後，還我當時我開給「卯○○」之
      2 張各10萬元本票，之後阿忠他到我公司1 次，並打電話
      施壓、恐嚇我，我因受不了他逼討而於96年1 月17日匯款
      1 萬元至「阿忠」指定之00000000000000號午○○的郵局
      帳戶內，另於96年2 月15日託朋友柴先生拿現金4 萬元給
      他，並拿回1 張5 萬元本票，該本票1 張我現在提供給警
      方影印，阿忠並再約定我後續必須分別於96年3 月31日、
      96年5 月31日之前，再交付各5 萬元給他，拿回剩餘2 張
      面額計10萬元之本票。阿忠在電話中說不管我與卯○○之
      間何問題，他就是要我還錢，曾在電話中以國語向我說「
      我是左營的兄弟，你去打聽，我是很有實力的，一定有辦
      法討的到錢……」等語甚詳（見警一卷第251 至256 頁）
      。又被害人寅○○上揭警詢中之指述，並核與上述卷附本
      票、匯款執據、帳戶交易清單等文件及被告丁○○上揭坦
      承之情均相符。復佐以被告丁○○於附表一編號4 酉○○
      遭恐嚇之案件中，於警詢中自承：我在電話中有跟酉○○
      說我是左營四海幫的，因為我都常跟台北及左營四海幫份
      子在一起，我就是左營四海幫的，我於84年間在高雄市加
      入四海幫等語（見警一卷第34頁），另在被告丁○○住處
      ，亦扣得被告寅○○所簽發面額各5 萬元之本票2 紙（為
      原本）及寅○○身分證（正反面）影本1 張（見警一卷第
      317 頁扣押物品目錄表編號4 、6 號），自堪認被害人寅
      ○○上開警詢中指述，確屬實情，被告丁○○上開所辯，
      為犯後卸責之詞，不足採信。
    (3)綜上，被告丁○○上開所辯，不足採信，其有犯罪事實一
      附表一編號6 所載犯行，事證明確，應依法論科。
  (七)犯罪事實二重利、恐嚇部分：
    上揭犯罪事實，業據被告戊○○於本院審理時坦承不諱（見
    本院卷第180 、181 、265 頁），核與證人即被害人宇○○
    、宙○○、黃○○、陳王昭陰於警詢、檢察官偵查中指述、
    證述之情節（宇○○：見警二卷第125 至128 頁、偵二卷第
    399 頁；宙○○：見警二卷第161 至164 頁、偵二卷第405
    、406 頁；黃○○：見警二卷第241 至244 頁、偵二卷第40
    8 頁；Ａ○○○：見警一卷第169 至171 頁、偵一卷第159
    、160 頁）及被害人玄○○於警詢時之指述（見警二卷第16
    7 至170 頁）均相符，並有Ａ○○○住處照片4 幀（見警一
    卷第173 、174 頁）、宇○○身份證影本1 張（見警二卷第
    129 頁）、宙○○身分證、駕照、行照影本1 張（見警二卷
    第166 頁）、玄○○駕照、行照影本1 張（見警二卷第172
    頁）、黃○○身分證影本及本票1 紙（見警二卷第245 頁）
    在卷可稽，事證明確，被告犯行堪以認定，應依法論科。
  (八)就被告壬○○等7 人論罪科刑部分，分述如下：
  １、按行為後法律有變更者，適用行為時之法律。但行為後之
      法律有利於行為人者，適用最有利於行為人之法律，刑法
      第2條 第1 項定有明文。另於比較時應就罪刑有關之共犯
      、未遂犯、想像競合犯、牽連犯、連續犯、結合犯，以及
      累犯加重、自首減輕暨其他法定加減原因（如身分加減）
      與加減比例等一切情形，本於統一性及整體性原則，綜其
      全部罪刑之結果而為比較（最高法院95年5 月23日第8 次
      刑事庭會議決議內容參照）。查被告戊○○就犯罪事實二
      所犯重利及恐嚇黃○○部分，於行為後，如附表所示之法
      律業經變更，並於95 年7月1 日施行，玆經比較結果，裁
      判時法並未較為有利，從而，應依刑法第2 條第1 項前段
      規定，適用行為時法，合先敘明。
  ２、核被告壬○○就犯罪事實一附表一編號1 部分，係犯刑法
      第346 條第1 項恐嚇取財罪；就附表一編號2 部分，係犯
      刑法第302 條第1 項之剝奪他人行動自由罪、刑法第304
      條之強制罪及同法第305 條恐嚇危害安全罪；就附表一編
      號3 部分係犯刑法第305 條恐嚇危害安全罪；就附表一編
      號5 部分係犯刑法第305 條恐嚇危害安全罪。
  ３、核被告戊○○就犯罪事實一附表一編號1 部分係犯刑法第
      346 條第1 項恐嚇取財罪；就附表一編號2 部分，係犯刑
      法第302 條第1 項剝奪他人行動自由罪及刑法第304 條之
      強制罪；就附表一編號4 部分係犯刑法第304 條強制罪；
      就附表一編號5 部分係犯刑法第305 條恐嚇危害安全罪；
      就犯罪事實二所為，係犯刑法第344 條重利罪及同法第
      305 條恐嚇危害安全罪2 次。
  ４、核被告甲○○就犯罪事實一附表一編號1 部分，係犯刑法
      第346 條第1 項恐嚇取財罪；就附表一編號2 部分，係犯
      刑法第302 條第1 項之剝奪他人行動自由罪及刑法第304
      條之強制罪。
  ５、核被告丁○○就犯罪事實一附表一編號3 部分，係犯刑法
      第305 條恐嚇危害安全罪；就附表一編號4 部分，係犯刑
      法第305 條恐嚇危害安全罪及同法第304 條之強制罪；就
      附表一編號6 部分，係犯刑法第305 條恐嚇危害安全罪。
  ６、核被告己○○、丙○○、辛○○就犯罪事實一附表一編號
      2 所為，均係犯刑法第302 條第1 項之剝奪他人行動自由
      罪。
  ７、就(1)犯罪事實一附表一編號1 部分，被告壬○○〔戊○○
      、甲○○等人所為應係犯刑法第346 條第1 項恐嚇取財罪
      ，公訴意旨認係該當刑法第305 條之恐嚇危害安全罪，尚
      有未洽；(2)犯罪事實一附表一編號4 (2)部分，被告丁○○
      、戊○○等人所為應係構成刑法第304 條強制罪，公訴意
      旨該係該當刑法第305 條恐嚇危害安全罪，同有未洽，惟
      上揭基本事實均屬同一，本院自應予審理，並變更其起訴
      法條。又就(1)犯罪事實一附表一編號1 犯行，被告壬○○
      、戊○○、甲○○、共同被告乙○○、共犯巳○○（經另
      案判決）及其他姓名年籍不詳之成年男子彼此間；(2)附表
      一編號2 剝奪他人行動自由犯行，被告壬○○、戊○○、
      甲○○、己○○、丙○○、辛○○及其他姓名年籍不詳之
      成年男子2 人彼此間；就強制罪犯行部分，被告壬○○、
      戊○○、甲○○彼此間；(3)附表一編號3 犯行，被告壬○○、丁○○彼此間；(4)附表一編號4 (2)犯行，被告丁○○
      、戊○○及共同被告乙○○彼此間；(5)附表一編號5 犯行
      ，被告壬○○、戊○○及共同被告乙○○彼此間，均有犯
      意之聯絡及行為之分擔，皆為共同正犯。又被告壬○○、
      戊○○就附表一編號5 犯行，係以1 恐嚇行為而犯2 個構
      成要件同一之罪名（恐嚇子○○、地○○○），均為想像
      競合犯，均應依刑法第55條規定從一重處斷。另被告戊○○就附表二先後多次重利犯行，時間緊接，方法相同，所
      犯復為構成要件相同之罪名，顯係基於概括犯意反覆為之
      ，應依修正前刑法第56條連續犯規定論以一罪，並依法加
      重其刑。又本案被告戊○○於93年間所為恐嚇黃○○犯行
      ，係被告為重利之犯罪後，因被害人黃○○未按期還款，
      始基於恐嚇之意思而為恐嚇行為之實施，且重利亦非必以
      恐嚇為方法，恐嚇更非常業重利之當然結果，是被告所犯
      重利、恐嚇2 罪間難認有修正前刑法第55條牽連犯之適用
      ，而應分論併罰，併予敘明。被告壬○○上開所犯恐嚇取
      財罪、剝奪他人行動自由罪、強制罪及先後3 次恐嚇危害
      安全罪共6 罪，犯意各別，行為互殊，應分論併罰；被告
      戊○○上開所犯恐嚇取財罪、剝奪他人行動自由罪、重利
      罪及先後2 次強制罪、先後3 次恐嚇危害安全罪共8 罪，
      犯意各別，行為互殊，應分論併罰；被告甲○○上開所犯
      恐嚇取財、剝奪他人行動自由罪、強制罪共3 罪，犯意各
      別，行為互殊，應分論併罰；被告丁○○上開所犯強制罪
      及先後3 次所犯恐嚇危害安全罪共4 罪，犯意各別，行為
      互殊，應分論併罰。查被告壬○○前因違反槍砲彈藥刀械
      管制條例、贓物、偽造文書等案件，經本院以86年度訴字
      第3008號判處應執行有期徒刑2 年，於上訴後，復經臺灣
      高等法院高雄分院以87年度上易字第818 號駁回上訴，而
      判處應執行有期徒刑2 年確定；其復因恐嚇案件，經臺灣
      高等法院高雄分院以90年度上訴字第1445號判處有期徒刑
      1 年確定，2 案經接續執行，於92年2 月25日假釋出監，
      並付保護管束，後於93年4 月21日保護管束期滿，上開假
      釋未經撤銷，視為執行完畢，有臺灣高等法院被告前案紀
      錄表1 份在卷可按，其受徒刑之執行完畢，5 年以內故意
      再犯有期徒刑以上之上開各罪，為累犯，均應依法加重其
      刑。
  ８、爰審酌：(1)被告壬○○前有違反麻醉藥品管理條例、偽造
      文書、違反槍砲彈藥刀械管制條例、竊盜、詐欺、贓物、
      恐嚇等前科，素行不良；被告丁○○前有違反槍砲彈藥刀
      械管制條例、公共危險前科之素行；被告戊○○、甲○○
      、己○○、丙○○、辛○○前均無經法院判刑之前科，素
      行尚佳，各有臺灣高等法院被告前案紀錄表在卷可稽。(2)
      被告壬○○糾集被告戊○○、甲○○等多人仗勢藉故向被
      害人辰○○為恐嚇取財，且金額非微，另率眾（被告戊○○、甲○○、己○○、辛○○、丙○○等人）在公眾得出
      入之場所即「123 辣妹撞球館」強行押走被害人戌○○及
      加以毆打逼迫其簽發本票，復另自行或分別夥同戊○○、
      丁○○等人為多次恐嚇犯行，犯罪手法惡劣，危害社會治
      安非輕，且被告壬○○犯罪情節最重、被告戊○○、甲○○次之，而被告己○○、丙○○、辛○○僅係附從，犯罪
      情節較輕。(3)被告丁○○為追討債務，竟自行或夥同戊○○等人分別為附表一編號3 、4 、6 所示恐嚇、逼迫簽發
      本票犯行，危害社會治安。(4)被告戊○○從事貸款收取重
      利，該重利行為將可能導致借款人因受債務壓迫鋌而走險
      ，衍生社會問題，足以危害社會秩序，另衡以被告戊○○
      從事重利犯罪之時間、貸放人數、次數及被告戊○○嗣後
      有恐嚇強逼討債之情。(5)被告己○○、丙○○、辛○○犯
      後坦承犯行，已有知錯悔改之意，被告戊○○、甲○○坦
      承部分犯行，態度尚可，被告壬○○、丁○○犯後否認大
      部分犯行，尚乏知錯悔改之意之犯後態度及被告7 人分別
      之犯罪動機、目的、智識程度、生活情狀等一切情狀，分
      別量處如主文所示之刑，以資懲戒。又查被告7 人上揭犯
      罪行為之時間，均係在96年4 月24日以前，核均符中華民
      國96年罪犯減刑條例第2 條第1 項第3 款規定，均應減其
      宣告刑二分之一如主文所示，並定其應執行之刑及就被告
      己○○、丙○○、辛○○諭知如易科罰金之折算標準。至
      扣案本票、身分證影本、匯款單、汽車駕照影本等及其他
      物品，均非違禁物，且經審酌後，認並無證據證明係被告
      壬○○等人所有供本案犯罪或預備所用之物，爰均不為沒
      收之諭知。
二、無罪部分：
  (一)公訴意旨略以：被告壬○○自95年間起，以「竹聯幫文武堂
    堂主」自稱，並以被告壬○○為首，被告戊○○（綽號「阿
    力」）、被告甲○○（綽號「伯鴻」或「小刀」）、被告丁○○（綽號「阿忠」）等人直接聽命於被告壬○○；被告甲○○另為「竹聯幫和堂堂主」，復指揮被告己○○（綽號「
    阿軒」或「阿生」）、被告辛○○（綽號「天天」）、被告
    丙○○（綽號「阿偉」）等人，而為以犯罪為宗旨，並以其
    成員從事犯罪活動，具有集團性、常習性、脅迫性及暴力性
    之組織，渠等則接受債權人委託討債，而對債務人及其親友
    以糾集幫眾恃強暴力討債，從事如附表一及附表三所示之犯
    罪行為，因認被告壬○○、甲○○就上開部分另涉有違反組
    織犯罪條例第3 條第1 項前段之主持、操縱、指揮犯罪組織
    罪；被告戊○○、丁○○、己○○、丙○○、辛○○另涉有
    違反組織犯罪條例第3 條第1 項後段之參與犯罪組織罪嫌等
    語。然而：
  １、按組織犯罪防制條例第2 條規定，本條例所稱犯罪組織，
      係指3 人以上，有內部管理結構，以犯罪為宗旨或以其成
      員從事犯罪活動，具有集團性、常習性及脅迫性或暴力性
      之組織而言。是故，組織犯罪條例所稱犯罪組織，重在其
      內部具有「管理結構」及其成立宗旨在於「從事犯罪」，
      且其整體而言具有集團性、常習性及脅迫性等特質。又所
      謂「內部管理結構」即有上下從屬關係之謂，亦即組織內
      部有主持人或首領與幫眾層級之分，有階級領導，下屬須
      服從主持人或首領之命令行事，違抗者依內部規範懲處，
      至所謂「常習性」指組織以長期存續為目的；是組織犯罪
      條例所指之「組織」，自集團性而言，除應要有3 人以上
      外，該組織須有內部管理結構，主持人與成員間應有層級
      之分，且組織本身亦不應因主持人或其他管理人或成員之
      更換而有所異同；自常習性而言，該組織之存續在時間上
      具有永久性，且並非為某一特定犯罪，或某特定人士而組
      成；而自脅迫性、暴力性而言，該組織成立之目的係以不
      正當手段從事某種類或不特定種類之犯罪為目的，始足當
      之。又犯罪組織之成員所以可罰，甚至可以宣告強制工作
      ，乃係因以組織型態從事犯罪，內部結構階層化，並有嚴
      密之控制關係，所造成之危害、對社會之衝擊及對民主制
      度之威脅，遠甚於一般之非組織犯罪所致，司法院大法官
      釋字第528 號解釋意旨可資參照。
  ２、本件公訴意旨認被告壬○○等人涉犯組織犯罪條例，無非
      以共同被告丁○○、甲○○、辛○○、乙○○於警詢中陳
      述為主要依據，並以共同被告戊○○、甲○○、丁○○、
      乙○○聽命於被告壬○○，共同被告己○○、丙○○、辛○○聽命於被告甲○○資為佐證。訊據被告壬○○、戊○○、甲○○、丁○○、己○○、丙○○、辛○○等7 人於
      本院審理時均堅詞否認有上開違反組織犯罪條例犯行，被
      告壬○○、甲○○均辯稱：並無組織幫派等語；被告戊○○、己○○、丙○○、辛○○均辯稱：沒有參加任何幫派
      等語；被告丁○○辯稱：四海、竹聯幫為徑渭分明之幫派
      ，伊並未參加壬○○之幫派組織等語。
  ３、經查：
    (1)組織犯罪條例第12條第1 項中段規定：「訊問證人之筆錄
      ，以在檢察官或法官面前作成，並經踐行刑事訴訟法所定
      訊問證人之程序者為限，始得採為證據」，此為刑事訴訟
      證據能力之特別規定，且較92年2 月6 日修正公布，同年
      9 月1 日施行之刑事訴訟法證據章有關傳聞法則之規定更
      為嚴謹，自應優先適用。依上開規定，證人於警詢時之陳
      述，於違反組織犯罪條例案件，即絕對不具證據能力，無
      刑事訴訟法第159 條之2 及第159 條之3 規定之適用，不
      得採為證據（最高法院94年台上字第2221號判決意旨參照
      ），是證人即共同被告丁○○、甲○○、辛○○、乙○○
      於警詢時之陳述，於違反組織犯罪條例案件，衡諸上揭規
      定及說明，應不具證據能力，合先敘明。
    (2)證人即共同被告丁○○於本院審理時證稱：「（壬○○有
      無說過他是竹聯幫？）他有說過。」、「（什麼時候說的
      ？）聊天的時候開玩笑說的」、「是否受壬○○指揮？不
      需要」、「（與壬○○何關係？）朋友」等語（見院二卷
      第217 至219 頁審判筆錄）；證人即共同被告戊○○於本
      院審理時證稱：「（請說明平常與壬○○往來的情形？）
      朋友關係」、「（平常做何工作？）擺夜市。」、「（平
      常工作有無需要接受壬○○指揮？）朋友關係而已，不需
      要聽他的話。」、「（他有無說過他是文武堂堂主？）無
      」、「（你與壬○○之間有無商量過成立一個組織從事幫
      人家討債的工作？）無」、「（他如果找你去，你是否可
      以拒絕）可以」、「（如果不去壬○○是否會對你有不利
      的動作？）不會。」（見院二卷第34至36頁審判筆錄）；
      證人即共同被告甲○○於本院審理時證稱：「（你96年3
      月23日第一次警詢筆錄說，你知道壬○○是竹聯幫文武堂
      堂主是否壬○○親口告訴你？）不是。」、「（為何會這
      樣說講？）因為沒有請律師，警察很兇，就順著他們的意
      思講。」、「（你跟壬○○有無講好要成立一個組織招收
      小弟，大家一起去討債？無。」、「（在警詢時說壬○○
      平常會叫你去催討債務，這是你們之間有事先約定好他叫
      你去催討你就要去催討，或有選擇的自由？我有選擇的自
      由。」、「（有無加入竹聯幫文武堂）？無。」、「（你
      在警詢時說，你們催討到債務後，壬○○會看討到多少錢
      ，會分錢給你們這些去催討債務的人，分錢的標準如何？
      ）不一定，因壬○○知道我家比較窮需要錢，所以我請壬○○如果有討債工作的機會給我參加讓我賺錢，如果有討
      到他也會分一點給我。」、「（你在警詢時說，壬○○是
      你在外面的大哥？」我是說他年紀比我大，我叫他凱耀哥
      。」、「（在警詢時說，你跟戊○○、丁○○都聽壬○○
      的命令行事？）我沒有這樣講，是警察問我們說會不會聽
      壬○○的話，我是說壬○○年紀比較大。」、「己○○與
      你什麼關係？朋友。」、「他是你小弟，聽你的指揮做事
      情？不是」、「有無告訴過壬○○，你下面還有小弟？無
      」、「你知道竹聯幫幫規及人幫儀式？不知道」、「是否
      知道丙○○、己○○有加入竹聯幫？沒有，他們平常都有
      在工作」等語（見院二卷第41至46頁審判筆錄）。
    (3)另證人即共同被告辛○○於本院審理時證稱：「（是否知
      道丙○○、己○○有無參與幫派？無」、「你們（指己○○、丙○○、辛○○）3 人平常有無受甲○○指揮？無」
      （見院二卷第61、62頁審判筆錄）；證人即共同被告己○○於本院審理時證稱：「（是否認識甲○○？）他是我學
      長。」、「（有無聽過竹聯幫和堂？）無」、「（是否知
      道竹聯幫的幫規及入幫儀式？）不知道？」（見院二卷第
      65、66頁審判筆錄）；證人丙○○於本院審理時證稱：「
      （己○○有無參與竹聯幫和堂？）無」、「（己○○有無
      受甲○○指揮？）無」、「（有無聽過己○○是竹聯幫成
      員？）無」、「（有無聽過和堂事情？無」、「（警詢為
      何說己○○他是輩份最低的）？我說我們把甲○○當成哥
      哥，所以警察就說我們是輩份最低的。」（見院二卷第70
      至73頁），其於偵訊中亦結證稱：「（甲○○是否你大哥
      ？）不算，但是因為他年紀比我們大，我與己○○就稱他
      為乾哥哥。」、「（你與己○○是否為和堂的成員？不是
      」（見偵一卷第43頁）。
    (4)再者，被告壬○○、甲○○均堅詞否認其分別為竹聯幫文
      武堂堂主、和堂堂主，被告戊○○、己○○、丙○○、辛○○亦均否認有參加任何幫派，又檢察官就本判決附表一
      編號4 被告丁○○恐嚇酉○○部分，已認被告丁○○自稱
      是左營四海幫等語，而「竹聯幫」、「四海幫」係不同且
      徑渭分明之幫派，被告丁○○既為「四海幫」成員，又何
      以加入「竹聯幫」？此外，遍閱全卷，亦查無任何證據證
      明被告壬○○所指揮之犯罪組織名稱為何，或有加入組織
      應服從之內部幫規、戒條等規定，下屬、幫眾之戊○○、
      丁○○、己○○、丙○○、辛○○如違抗命令將遭受懲處
      等內部結構存在，亦無證據證明被告壬○○等7 人有舉行
      相關入幫儀式，也沒有可供證明被告壬○○等7 人為該組
      織成員之名冊、組織層級架構表提出以資佐憑。故被告壬○○就附表一之犯行，雖屬多人犯罪，但無證據證明已成
      犯罪組織，長期以犯罪為目的，至被告壬○○等人雖因平
      日相處及共同犯案，而因年齡、性格等而有首謀指揮及分
      工關係，但亦無法證明該指揮關係已強化至有服從、處罰
      、獎賞等內部規範支持及該組織本身不應因主持人或其他
      管理人或成員之更換而有所異同，是衡諸上開組織犯罪條
      例定義及說明，顯無法認定壬○○等7 人具有內部之管理
      結構，且已發展成一常態性，具有獨立性質之犯罪組織。
  ４、綜上所述，檢察官所舉證據尚不足證明被告壬○○、甲○○有主持、操縱、指揮犯罪組織、被告戊○○、丁○○、
      己○○、丙○○、辛○○有參與具有內部管理結構，且有
      集團性、常習性及暴力、脅迫性等特性之犯罪組織，此外
      ，復查無其他積極確切證據證明被告壬○○等7 人有何犯
      組織犯罪防制條例之犯罪情事，此部分組織犯罪自屬不能
      證明，自應為被告壬○○等7 人無罪之諭知。
  (二)公訴意旨另以：被告戊○○另於附表三編號1 所示時、地為
    附表三編號1 所示之犯行等語，因認被告戊○○另涉有刑法
    第305 條恐嚇危害安全罪嫌。然而：
  １、按犯罪事實應依證據認定之，無證據不得認定犯罪事實；
      又不能證明被告犯罪者，應諭知無罪之判決，刑事訴訟法
      第154 條第2 項、第301 條第1 項分別定有明文。又刑事
      訴訟法第161 條已於91年2 月8 日修正公布，其第1 項規
      定：檢察官就被告犯罪事實，應負舉證責任，並指出證明
      之方法。因此，檢察官對於起訴之犯罪事實，應負提出證
      據及說服之實質舉證責任。倘其所提出之證據，不足為被
      告有罪之積極證明，或其指出證明之方法，無從說服法院
      以形成被告有罪之心證，基於無罪推定之原則，自應為被
      告無罪判決之諭知（最高法院92年度台上字第128 號判例
      意旨參考）。
  ２、公訴意旨認被告戊○○有上開恐嚇犯行，涉有刑法第305
      條第1 項恐嚇危害安全罪嫌，無非係以：(1)被告戊○○於
      警詢時之供述；(2)證人未○○於之證述；(3)扣案之未○○
      借款資料1 份為其主要論據。然訊據被告戊○○堅詞否認
      有上開恐嚇犯行，並辯稱：伊沒有恐嚇未○○等語。經查
      ：
    (1)觀被告戊○○警詢中之陳述，被告戊○○固坦承有以傳簡
      訊及打電話用三字經罵未○○的方式追討債務，但堅詞否
      認有恐嚇未○○（見警二卷第46頁）。
    (2)證人未○○於偵訊中固證稱：「（戊○○有無用暴力向你
      討債？）他都以傳簡訊方式罵我三字經，我們通電話時他
      的口氣會比較不好」、「（你收到上開簡訊是否會害怕）
      （會，我怕傷害到家人」等語（見偵一卷第264 頁）。然
      證人未○○上開偵訊中證述，亦僅證稱被告戊○○以三字
      經辱罵及口氣不好，及收到簡訊其自身會感到害怕，同並
      未證述被告戊○○有以任何恐嚇言語恐嚇她或其家人生命
      、身體、財產等之安全。又證人未○○於拖欠債務時，被
      告戊○○有打電話，也有傳簡訊用三字經辱罵未○○，未
      ○○也有回罵，且戊○○電話中所說「如果妳沒有還錢，
      要找妳家人處理」是指要告訴我家裡的人，戊○○說這句
      話之後並無說要用任何手反對未○○或家屬做何動作等情
      ，業據證人未○○於本院審理時證述明確在卷（見院二卷
      116 至121 頁）。是證人未○○於本院審理時雖證述被告
      戊○○有用電話或簡訊方式以三字經辱罵（即侮辱）證人
      未○○，然同未證述被告戊○○有為任何恐嚇言語。至被
      告戊○○於未○○未還錢時，表示要告訴未○○家人未○○借款之事，並非恐嚇言語。至扣案借款資料，僅足以證
      明未○○有向被告戊○○借款之事實，亦不足以證明被告
      戊○○有對未○○恐嚇之情。
    (3)綜上所述，公訴人所舉之證據，其為訴訟上之證明，並未
      達到通常一般之人均確信被告戊○○有上開公訴意旨（即
      附表三編號1） 所載恐嚇犯行之真實程度。此外，復查無
      其他積極證據足資證明被告戊○○確有公訴意旨所指恐嚇
      犯行，揆諸前揭說明，被告戊○○此部分（即被訴附表三
      編號1 部分）犯罪尚屬不能證明，自應為被告戊○○無罪
      之諭知。
  (三)公訴意旨再以：被告壬○○、戊○○、甲○○另於附表三編
    號2 所示時、地，共同為附表三編號2 之犯行，因認被告壬○○等3 人就上開部分，另涉有刑法第305 條第1 項恐嚇罪
    嫌。
  １、公訴意旨認被告壬○○等3 人有附表三編號2 犯行，涉有
      刑法第305 條第1 項恐嚇危害安全罪嫌，無非係以：(1)被
      告戊○○於警詢、偵查中之供述；(2)證人即亥○○配偶申
      ○○於警詢時之證述；(3)戊○○之合作金庫前金分行存摺
      影本及扣案之亥○○借款資料，為其主要論據。然訊據被
      告壬○○、甲○○等2 人均堅詞否認有上開恐嚇犯行，辯
      稱：沒有恐嚇亥○○等語；被告戊○○於本院審理時則承
      認起訴犯行。
  ２、按被告或共犯之自白，不得作為有罪判決之唯一證據，仍
      應調查其他必要之證據，以察其是否與事實相符，此參刑
      事訴訟法156 條第2 項規定自明。經查，被告戊○○於本
      院審理時固表示承認此部分起訴犯行等語，然被告戊○○
      並未供述其以何恐嚇言詞亥○○趕快還錢（起訴書犯罪事
      實就此部分亦未記載），且共同被告壬○○、甲○○均堅
      詞否認有恐嚇亥○○之情。又被告戊○○於96年3 月24日
      警詢時供述：亥○○只償還3 次共15萬元，到現在尚有16
      萬元尚未還清，我們完全沒有對他施以暴力脅迫等語（見
      警一卷46、47頁），而其於96年4 月11日警詢時供述：亥
      ○○這件，壬○○交待要給他壓力，壬○○叫我傳簡訊給
      亥○○說時間到了，你要趕快還錢等語，如果他有拖到時
      間，有時簡訊中我會以三字經罵他，其他就沒有了等語（
      見警二卷第43頁），亦僅供述其有以三字經罵亥○○，同
      未供述其及壬○○有對亥○○恐嚇之情。另其於96年3 月
      24日偵訊中亦未供述或證稱其有向亥○○恐嚇之情（見偵
      一卷第30至37頁）。
  ２、證人即亥○○配偶申○○於警詢時之陳述（內容亦未提及
      壬○○等3 人有恐嚇亥○○），係屬被告以外之人於審判
      外陳述，復經被告壬○○爭執其為審判外陳述而無證據能
      力。至戊○○之合作金庫前金分行存摺影本及扣案之亥○○借款資料，亦均尚不足以佐證被告壬○○、戊○○、甲○○有恐嚇亥○○之事實。
  ３、綜上所述，本案除被告戊○○於本院審理時自承犯行外，
      並無其他補強或確切事證足佐被告壬○○、戊○○、甲○○等3 人有檢察官上揭所指（即附表三編號2） 之犯嫌，
      是公訴人所舉之證據，其為訴訟上之證明，並未達到通常
      一般之人均確信被告壬○○等3 人有上開公訴意旨所載恐
      嚇犯行之真實程度。此外，復查無其他積極證據足資證明
      被告壬○○等3 人確有上開公訴意旨所指恐嚇犯行，揆諸
      前揭說明，被告壬○○等3 人此部分（即被訴附表三編號
      2 部分）犯罪尚屬不能證明，自應為被告壬○○、戊○○
      、甲○○無罪之諭知。
  (四)公訴意旨雖另認：被告己○○、丙○○、辛○○就附表一編
    號2 部分，與壬○○、戊○○、甲○○有共同強制戌○○簽
    發本票及讓渡書犯行，另涉有刑法第304 條強制罪嫌。惟查
    ：
   １、訊據被告己○○、丙○○、辛○○均堅詞否認有上揭犯
       行，並均辯稱：伊有到「「葛萊美鋼琴酒吧」，但沒有
       進入「葛萊美鋼琴酒吧」，對簽發本票等不知情等語。
   ２、證人即共同被告戊○○於本院審理時證稱：我們車到「
       葛萊美鋼琴酒吧」，沒有看到他們3 人等語（見院二卷
       第39頁）；證人即共同被告甲○○於本院審理時證稱：
       他們（己○○、丙○○、辛○○）到那邊，但是沒有上
       去（指進入）「葛萊美鋼琴酒吧」，我叫他們先回去，
       因為他們隔天要工作，包廂內有我、戊○○、壬○○、
       戌○○等語（見院二卷47、51、52頁）；另證人壬○○
       於本院審理時證稱：在「葛萊美鋼琴酒吧」裡面有我、
       戊○○、甲○○等語（見院二卷第58頁）。是被告己○○、丙○○、辛○○上開所辯，核與案發當日在「葛萊
       美鋼琴酒吧」之證人壬○○、戊○○、甲○○之證述，
       均互核相符，自堪信為真實。
   ３、綜上，被告己○○、丙○○、辛○○上開所辯，應堪採
       信，而公訴人並未能提出確切事證，足證被告己○○、
       丙○○、辛○○確有上開公訴意旨所載共同強迫戌○○
       簽發本票及讓渡書（即強制罪）犯行之真實程度。此外
       ，復查無其他積極證據足資證明被告己○○、丙○○、
       辛○○確有公訴意旨所指共同強制罪犯行，揆諸前揭說
       明，被告己○○、丙○○、辛○○此部分犯罪尚屬不能
       證明，自應為被告己○○、丙○○、辛○○無罪之諭知
       。
   ４、又起訴書關於被告己○○、丙○○、辛○○部分，於論
       罪條文雖併載有刑法第305 條恐嚇危害安全罪，然詳觀
       起訴書附表一編號2 之犯罪事實，該內容並未載及被告
       己○○、丙○○、辛○○有何恐嚇危害安全罪之犯罪事
       實，是上開法條當有所誤植，併予敘明。
三、共同被告乙○○部分，於上開被告壬○○等7 人辯論終結後
    ，始經本院通緝到案，爰另行審結，併予敘明
據上論斷，應依刑事訴訟法第299 條第1 項前段、第300 條、第
301 條第1 項，刑法第2 條第1 項前段、第28條、第56條（修正
前）、第302 條第1 項、第304 條、第305 條、第344 條、第34
6 條第1 項、第47條第1 項、第55條、第41條第1 項前段、第51
條第5 款（修正前及現行），刑法施行法第1 條之1 ，中華民國
96 年 罪犯減刑條例第2 條第1 項第3 款、第7 條、第9 條，判
決如主文。
本案經檢察官庚○○到庭執行職務。
中    華    民    國    97    年    2     月    29    日
                  鳳山刑事第一庭審判長法  官  黃三友
                                      法  官  陳盈吉
                                      法  官  林永村
以上正本證明與原本無異。
如不服本判決，應於收受送達後10日內向本院提出上訴書狀。
中    華    民    國    97    年    2     月    29    日
                                      書記官  李祥銘
附表一：
┌──┬───┬────┬───┬───────────┬─────┐
│編號│被害人│犯罪時間│行為人│犯    罪    事    實  │備      註│
├──┼───┼────┼───┼───────────┼─────┤
│ 1  │辰○○│95年6月 │壬○○│壬○○、戊○○、甲○○│所犯罪名：│
│    │      │中旬    │戊○○│、乙○○、巳○○及其他│恐嚇取財罪│
│    │      │        │甲○○│姓名年籍不詳之成年男子│。        │
│    │      │        │乙○○│數人，共同基於意圖為自│          │
│    │      │        │      │己不法所有之犯意聯絡，│          │
│    │      │        │      │於民國95年6 月中旬，由│          │
│    │      │        │      │壬○○率領戊○○、吳伯│          │
│    │      │        │      │鴻、乙○○及其他年籍不│          │
│    │      │        │      │詳之成年男子數人共同前│          │
│    │      │        │      │往辰○○所經營位於高雄│          │
│    │      │        │      │市前鎮區○○○路161 號│          │
│    │      │        │      │之「神鷹2 輪館」，藉詞│          │
│    │      │        │      │辰○○於83年間曾誣指莊│          │
│    │      │        │      │健男（另案經臺灣高等法│          │
│    │      │        │      │院高雄分院以96年度上易│          │
│    │      │        │      │字第1008號駁回上訴，就│          │
│    │      │        │      │共同恐嚇取財罪判處有期│          │
│    │      │        │      │徒刑10月，減為有期徒刑│          │
│    │      │        │      │5 月）涉嫌竊取機車，致│          │
│    │      │        │      │巳○○遭法院判刑並入監│          │
│    │      │        │      │執行為藉口，對辰○○恫│          │
│    │      │        │      │稱：拿出100 萬元作為賠│          │
│    │      │        │      │償，否則店就不要開了等│          │
│    │      │        │      │語，致辰○○因而心生畏│          │
│    │      │        │      │懼，事後經辰○○多次與│          │
│    │      │        │      │巳○○、壬○○等人討價│          │
│    │      │        │      │還價後，雙方始達成以70│          │
│    │      │        │      │萬元作為賠償金額。嗣於│          │
│    │      │        │      │95年6 月22日，巳○○前│          │
│    │      │        │      │往辰○○上開營業處所，│          │
│    │      │        │      │取得辰○○所交付之現金│          │
│    │      │        │      │40萬元及辰○○所簽發面│          │
│    │      │        │      │額各為15萬元之支票2 張│          │
│    │      │        │      │（付款人：彰化銀行前鎮│          │
│    │      │        │      │分行，發票日分別為95年│          │
│    │      │        │      │9 月20日及95年11月20日│          │
│    │      │        │      │）。巳○○並將所得現金│          │
│    │      │        │      │及2 張支票先後交給蕭述│          │
│    │      │        │      │林，壬○○則拿給巳○○│          │
│    │      │        │      │5 萬元。嗣因辰○○無力│          │
│    │      │        │      │支付上開支票而無法兌現│          │
│    │      │        │      │，壬○○遂於95年9 月21│          │
│    │      │        │      │日，復率領戊○○等人，│          │
│    │      │        │      │再度前往「神鷹2 輪館」│          │
│    │      │        │      │，要求辰○○於95年11月│          │
│    │      │        │      │10日前補足現金，辰○○│          │
│    │      │        │      │乃報警處理而查悉上情。│          │
├──┼───┼────┼───┼───────────┼─────┤
│ 2  │戌○○│(1)95年7 │壬○○│(1)壬○○於95年7 月6 日│所犯罪名：│
│    │巳○○│月6 日晚│戊○○│  晚上9 時許，召集黃仲│(1)壬○○：│
│    │      │上9 時許│甲○○│  立、甲○○、己○○、│剝奪他人行│
│    │      │。      │己○○│  辛○○、丙○○及其他│動自由罪、│
│    │      │(2)同年7 │辛○○│  姓名年籍不詳之男子2 │強制罪、恐│
│    │      │月16日凌│丙○○│  人，前往巳○○所經營│嚇危害安全│
│    │      │晨1 時許│      │  位於高雄市新興區中正│罪。      │
│    │      │        │      │  三路169 號「123 辣妹│(2)戊○○、│
│    │      │        │      │  撞球館」，欲藉故向莊│甲○○：  │
│    │      │        │      │  健男勒索錢財，惟未遇│剝奪他人行│
│    │      │        │      │  巳○○，適遇另名積欠│動自由罪、│
│    │      │        │      │  壬○○債款之戌○○於│強制罪。  │
│    │      │        │      │  上開撞球館內，渠等即│(3)己○○、│
│    │      │        │      │  共同基於剝奪他人行動│丙○○、蔡│
│    │      │        │      │  自由之犯行聯絡，由蕭│天允：    │
│    │      │        │      │  述林指揮戊○○、吳伯│剝奪他人行│
│    │      │        │      │  鴻、己○○、丙○○、│動自由罪。│
│    │      │        │      │  辛○○等人強押戌○○│          │
│    │      │        │      │  上壬○○所駕駛之自小│          │
│    │      │        │      │  客車內，前往開往高雄│          │
│    │      │        │      │  市○○路上之「葛萊美│          │
│    │      │        │      │  鋼琴酒吧」，到達上開│          │
│    │      │        │      │  鋼琴酒吧後，己○○、│          │
│    │      │        │      │  丙○○、辛○○等人即│          │
│    │      │        │      │  先行離去。壬○○、黃│          │
│    │      │        │      │  仲立、甲○○於上開鋼│          │
│    │      │        │      │  琴酒吧另共同基於使人│          │
│    │      │        │      │  行無義務之事之犯意聯│          │
│    │      │        │      │  絡，於酒吧內動手毆打│          │
│    │      │        │      │  戌○○，並命戌○○簽│          │
│    │      │        │      │  立面額20萬元的本票1 │          │
│    │      │        │      │  張及讓渡書後，始讓劉│          │
│    │      │        │      │  維德離去。          │          │
│    │      │        │壬○○│(2)壬○○復於95年7 月16│          │
│    │      │        │      │  日凌晨1 時許，再度前│          │
│    │      │        │      │  往「123 辣妹撞球館」│          │
│    │      │        │      │  ，惟巳○○仍未出面，│          │
│    │      │        │      │  壬○○因而心生不悅，│          │
│    │      │        │      │  基於恐嚇犯意，以檳榔│          │
│    │      │        │      │  渣丟店內員工，並恫稱│          │
│    │      │        │      │  ：如果老闆巳○○不出│          │
│    │      │        │      │  面拿錢出來，就不讓店│          │
│    │      │        │      │  再開下去等語後始離去│          │
│    │      │        │      │  ，店內員工並即向老闆│          │
│    │      │        │      │  巳○○轉述上情，致生│          │
│    │      │        │      │  危害於巳○○之安全。│          │
├──┼───┼────┼───┼───────────┼─────┤
│ 3  │丑○○│95年9月 │壬○○│壬○○與丁○○共同基於│所犯罪名：│
│    │      │間      │丁○○│恐嚇之犯意聯絡，於95年│恐嚇危害安│
│    │      │        │      │9 月間，由壬○○夥同彭│全罪。    │
│    │      │        │      │義忠，前往丑○○位於屏│          │
│    │      │        │      │東縣長治鄉新潭村三座巷│          │
│    │      │        │      │16 弄10 號之住處，向吳│          │
│    │      │        │      │豐賓追討其積欠綽號「林│          │
│    │      │        │      │哥」之債務。壬○○自稱│          │
│    │      │        │      │「凱耀」，並對丑○○恫│          │
│    │      │        │      │稱：伊是竹聯幫，看吳豐│          │
│    │      │        │      │賓要如何處理錢的事宜等│          │
│    │      │        │      │語後離去。壬○○復接續│          │
│    │      │        │      │以其持用之行動電話    │          │
│    │      │        │      │0000000000號撥打丑○○│          │
│    │      │        │      │所持用之行動電話      │          │
│    │      │        │      │0000000000號，聯絡還款│          │
│    │      │        │      │事宜，並要求丑○○匯入│          │
│    │      │        │      │凍松傑帳戶。期間，倘吳│          │
│    │      │        │      │豐賓延遲還款，壬○○或│          │
│    │      │        │      │丁○○則會撥打電話予吳│          │
│    │      │        │      │豐賓，以三字經辱罵，且│          │
│    │      │        │      │恐嚇稱：錢不還沒關係，│          │
│    │      │        │      │你也不要還了，家也不用│          │
│    │      │        │      │住了等語，使丑○○因而│          │
│    │      │        │      │心生畏懼。嗣丑○○僅剩│          │
│    │      │        │      │下7 萬元款項未如期償還│          │
│    │      │        │      │，壬○○與丁○○遂再度│          │
│    │      │        │      │前往丑○○住處，以三字│          │
│    │      │        │      │經辱罵，並恐嚇稱：過年│          │
│    │      │        │      │前若未還錢，不用還了，│          │
│    │      │        │      │家也不用住了等語，致生│          │
│    │      │        │      │危害於丑○○之安全。  │          │
├──┼───┼────┼───┼───────────┼─────┤
│ 4  │酉○○│95年10月│丁○○│(1)丁○○基於恐嚇犯意，│所犯罪名：│
│    │      │間      │      │  於95年10月9 日，以其│(1)丁○○：│
│    │      │        │      │  持用之行動電話098923│恐嚇罪、強│
│    │      │        │      │  1556號撥打給酉○○所│制罪。    │
│    │      │        │      │  使用之行動電話092777│(2)戊○○：│
│    │      │        │      │  5080號，向酉○○追討│強制罪。  │
│    │      │        │      │  酉○○積欠午○○之債│          │
│    │      │        │      │  務，並恐嚇稱：我是左│          │
│    │      │        │      │  營四海幫等語，酉○○│          │
│    │      │        │      │  因而心生畏懼，致危害│          │
│    │      │        │      │  於酉○○之安全。    │          │
│    │      │        │丁○○│(2)於95年11月間某日，在│          │
│    │      │        │戊○○│  高雄市○鎮區○○路、│          │
│    │      │        │乙○○│  凱旋路口，酉○○交付│          │
│    │      │        │      │  7 萬元給前往收款之黃│          │
│    │      │        │      │  仲立、乙○○時，彭義│          │
│    │      │        │      │  忠、戊○○、乙○○等│          │
│    │      │        │      │  3 人基於強制之犯意聯│          │
│    │      │        │      │  絡，由丁○○於電話中│          │
│    │      │        │      │  向酉○○脅迫稱：尾款│          │
│    │      │        │      │  12萬元必須分3 個月還│          │
│    │      │        │      │  清，否則最好你是不要│          │
│    │      │        │      │  還，我知道你家，我會│          │
│    │      │        │      │  找你家人討等語，另由│          │
│    │      │        │      │  戊○○拿出空白本票，│          │
│    │      │        │      │  命酉○○簽發面額分別│          │
│    │      │        │      │  為4 萬元之本票3 張，│          │
│    │      │        │      │  戊○○，乙○○於取得│          │
│    │      │        │      │  本票後始行離去。嗣曾│          │
│    │      │        │      │  千富乃於95年11月28日│          │
│    │      │        │      │  匯款至午○○郵局帳戶│          │
│    │      │        │      │  及於95年12月間，在其│          │
│    │      │        │      │  住家附近交付4 萬元給│          │
│    │      │        │      │  戊○○，復於96年1 月│          │
│    │      │        │      │  21日晚上9 時許，在高│          │
│    │      │        │      │  雄縣鳳山市○○○路與│          │
│    │      │        │      │  鎮南街口超商見面，交│          │
│    │      │        │      │  付尾款4 萬元給戊○○│          │
│    │      │        │      │  ，並取回其原先簽立之│          │
│    │      │        │      │  本票3 張離去，而於返│          │
│    │      │        │      │  家途中，遭丁○○以鐵│          │
│    │      │        │      │  質伸縮警棒毆打成傷（│          │
│    │      │        │      │  傷害部分未據告訴）。│          │
├──┼───┼────┼───┼───────────┼─────┤
│ 5  │子○○│95年10、│壬○○│壬○○於95年9 月間受古│所犯罪名：│
│    │石蘇敏│11月間  │戊○○│文傑之委託催討子○○所│恐嚇危害安│
│    │雀    │        │乙○○│積欠之債務，壬○○與黃│全罪。    │
│    │      │        │      │仲立、乙○○共同基於恐│          │
│    │      │        │      │嚇之犯意聯絡，由壬○○│          │
│    │      │        │      │指示戊○○、乙○○前往│          │
│    │      │        │      │處理。於95年10月中旬，│          │
│    │      │        │      │癸○○、戊○○及乙○○│          │
│    │      │        │      │等人前往子○○所經營位│          │
│    │      │        │      │於高雄縣鳳山市○○○路│          │
│    │      │        │      │266 之7 號「龍發檳榔攤│          │
│    │      │        │      │」，向子○○、地○○○│          │
│    │      │        │      │追討債款，並自稱竹聯幫│          │
│    │      │        │      │，且表示叫誰出來都沒用│          │
│    │      │        │      │，致子○○、地○○○因│          │
│    │      │        │      │而心生畏懼。戊○○、林│          │
│    │      │        │      │炫琮復陸續前往「龍發檳│          │
│    │      │        │      │榔攤」討債，並對子○○│          │
│    │      │        │      │、地○○○恐嚇稱：店還│          │
│    │      │        │      │要不要開，又不是很多錢│          │
│    │      │        │      │，你們跟小孩都要上班及│          │
│    │      │        │      │上學，你們有辦法顧住等│          │
│    │      │        │      │語，致生危害子○○、石│          │
│    │      │        │      │蘇敏雀之安全。        │          │
├──┼───┼────┼───┼───────────┼─────┤
│ 6  │寅○○│95年底、│丁○○│丁○○於95年12月4 日，│所犯罪名：│
│    │      │96年初  │      │以寅○○開立予卯○○面│恐嚇危害安│
│    │      │        │      │額各為10萬元之本票2 張│全罪。    │
│    │      │        │      │在其手中為由，要求李世│          │
│    │      │        │      │強轉開立面額各為5萬元 │          │
│    │      │        │      │之本票3 張，以取回前開│          │
│    │      │        │      │面額10萬元之本票。嗣彭│          │
│    │      │        │      │義忠取得寅○○簽立之本│          │
│    │      │        │      │票後，即基於恐嚇之犯意│          │
│    │      │        │      │，接續撥打電話給寅○○│          │
│    │      │        │      │，恐嚇稱：我是左營的兄│          │
│    │      │        │      │弟，你去打聽，我是很有│          │
│    │      │        │      │實力的，一定有辦法討的│          │
│    │      │        │      │到錢等語，致生危害於李│          │
│    │      │        │      │世強之安全，寅○○因而│          │
│    │      │        │      │心生畏懼，遂於96年1 月│          │
│    │      │        │      │17日委託友人鍾瑞茗匯款│          │
│    │      │        │      │1 萬元至丁○○指定之莊│          │
│    │      │        │      │惠貞郵局帳戶內，另於96│          │
│    │      │        │      │年2 月15日再委託友人柴│          │
│    │      │        │      │先生交付現金4 萬元給彭│          │
│    │      │        │      │義忠。                │          │
└──┴───┴────┴───┴───────────┴─────┘
附表二：
 ┌──┬───┬────┬────┬──────┬─────────┐
 │編號│被害人│借款時間│借款金額│利息計算方式│備              註│
 ├──┼───┼────┼────┼──────┼─────────┤
 │ 1  │宇○○│93年中旬│2 次，分│每借款1 萬元│(一)借款時並提供李木│
 │    │      │        │別為新臺│，3 天為1 期│  森身分證影本及簽│
 │    │      │        │幣（下同│，每期繳納本│  發本票。        │
 │    │      │        │）1 萬元│息1200元，分│(二)所犯罪名：重利罪│
 │    │      │        │、2 萬元│10次償還。  │  。              │
 ├──┼───┼────┼────┼──────┼─────────┤
 │ 2  │宙○○│93年中旬│約2 、3 │每借款1 萬元│(一)借款時並提供李豐│
 │    │      │        │次，每次│，3 天為1 期│  盛身分證、汽車駕│
 │    │      │        │為1 萬元│，每期繳納本│  照、「全速交通有│
 │    │      │        │。      │息1200元，分│  限公司」營業小客│
 │    │      │        │        │10次償還。  │  車行照影本各1 張│
 │    │      │        │        │            │  及簽發本票。    │
 │    │      │        │        │            │(二)所犯罪名：重利罪│
 │    │      │        │        │            │  。              │
 ├──┼───┼────┼────┼──────┼─────────┤
 │ 3  │玄○○│93年間  │約3 、4 │每借款1 萬元│(一)借款時並提供林明│
 │    │      │        │次，每次│，3 天為1期 │  智汽車駕照、「高│
 │    │      │        │為1 萬元│，每期繳納本│  東交通企業有限公│
 │    │      │        │。      │息1200元，分│  司」營業小客車行│
 │    │      │        │        │10次償還。  │  照影本各1 張及簽│
 │    │      │        │        │            │  發本票。        │
 │    │      │        │        │            │(二)所犯罪名：重利罪│
 │    │      │        │        │            │  。              │
 ├──┼───┼────┼────┼──────┼─────────┤
 │ 4  │黃○○│93年間  │約5 、6 │每借款1 萬│(一)借款時並提供許瑞│
 │    │      │        │次，每次│元，3 天為1 │  發身分證影本及簽│
 │    │      │        │為1 、2 │期，每期繳納│  發本票。        │
 │    │      │        │萬元。  │本息1200元，│(二)所犯罪名：重利罪│
 │    │      │        │        │分10次償還；│  。              │
 │    │      │        │        │或每借款1 │                  │
 │    │      │        │        │萬元，實拿90│                  │
 │    │      │        │        │00 元 ，10天│                  │
 │    │      │        │        │為1 期，每期│                  │
 │    │      │        │        │繳納利息1,00│                  │
 │    │      │        │        │0 元。      │                  │
 └──┴───┴────┴────┴──────┴─────────┘
附表三：
 ┌──┬───┬────┬───┬───────────┬─────┐
 │編號│被害人│犯罪時間│行為人│犯    罪    事    實  │備      註│
 ├──┼───┼────┼───┼───────────┼─────┤
 │ 1  │未○○│95年7月 │戊○○│戊○○於95年7 月間，以│無罪      │
 │    │      │間      │      │其持用之行動電話091550│          │
 │    │      │        │      │9116號，撥打予未○○所│          │
 │    │      │        │      │使用之0000000000號、  │          │
 │    │      │        │      │0000000000號行動電話，│          │
 │    │      │        │      │向未○○追討其積欠「大│          │
 │    │      │        │      │立當舖」之債款，並陸續│          │
 │    │      │        │      │以撥打電話或傳送簡訊方│          │
 │    │      │        │      │式，辱罵三字經，或恐嚇│          │
 │    │      │        │      │如不還錢，要找家人處理│          │
 │    │      │        │      │等語，使未○○因而心生│          │
 │    │      │        │      │畏懼，致生危害安全。  │          │
 ├──┼───┼────┼───┼───────────┼─────┤
 │ 2  │亥○○│95年間  │壬○○│壬○○於95年間召集黃仲│無罪      │
 │    │      │        │戊○○│立、甲○○，在高雄市青│          │
 │    │      │        │甲○○│年路上某間冷飲店，向潘│          │
 │    │      │        │      │冠德催討其前積欠他人之│          │
 │    │      │        │      │債務，壬○○並指示黃仲│          │
 │    │      │        │      │立不斷傳送簡訊，以三字│          │
 │    │      │        │      │經辱罵，及恐嚇亥○○趕│          │
 │    │      │        │      │快還錢，致亥○○心生畏│          │
 │    │      │        │      │懼，而於95年10月3日匯 │          │
 │    │      │        │      │款5 萬元至戊○○帳戶，│          │
 │    │      │        │      │甚而於96年2 月間離家出│          │
 │    │      │        │      │走。                  │          │
 └──┴───┴────┴───┴───────────┴─────┘
附表四：
┌──┬───────┬───────┬───────┬────┐
│比較│行為時法（舊法│裁判時法（新法│比較結果      │備註    │
│內容│）            │）            │              │        │
├──┼───────┼───────┼───────┼────┤
│連續│刑法第56條：連│已刪除。      │依行為時法以一│        │
│犯  │續數行為而犯同│              │罪論，但得加重│        │
│    │一之罪名者，以│              │其刑至二分之一│        │
│    │一罪論。但得加│              │，而依裁判時法│        │
│    │重其刑至二分之│              │則應數罪併罰。│        │
│    │一            │              │比較結果以行為│        │
│    │              │              │時法較有利於被│        │
│    │              │              │告。          │        │
├──┼───────┼───────┼───────┼────┤
│刑法│罰金：（銀元）│罰金：新臺幣10│裁判時法罰金刑│        │
│第33│1 元以上。    │00元以上，以百│之最低度刑提高│        │
│條第│              │元計算之。    │為新臺幣1000元│        │
│5 款│              │              │。是以行為時法│        │
│    │              │              │較有利於被告。│        │
├──┼───────┼───────┼───────┼────┤
│定應│51條第5 款：宣│51條第5 款：宣│以行為時法較有│        │
│執行│告多數有期徒刑│告多數有期徒刑│利於被告。    │        │
│刑  │者，於各刑中之│者，於各刑中之│              │        │
│    │最長期以上，各│最長期以上，各│              │        │
│    │刑合併之刑期以│刑合併之刑期以│              │        │
│    │下，定其刑期。│下，定其刑期。│              │        │
│    │但不得逾20年  │但不得逾30年。│              │        │
├──┴───────┴───────┴───────┴────┤
│比較結果：                                                    │
│裁判時法並未較有利於被告。從而，應依刑法第2 條第1 項前段規定，│
│適用行為時之法律。                                            │
└───────────────────────────────┘
附錄本判決論罪科刑法條：
中華民國刑法第302條
（剝奪他人行動自由罪）
私行拘禁或以其他非法方法，剝奪人之行動自由者，處5 年以下
有期徒刑、拘役或3 百元以下罰金。
因而致人於死者，處無期徒刑或7 年以上有期徒刑，致重傷者，
處3 年以上10年以下有期徒刑。
第 1 項之未遂犯罰之。
中華民國刑法第304條
（強制罪）
以強暴、脅迫使人行無義務之事或妨害人行使權利者，處3 年以
下有期徒刑、拘役或3 百元以下罰金。
前項之未遂犯罰之。
中華民國刑法第305條
（恐嚇危害安全罪）
以加害生命、身體、自由、名譽、財產之事，恐嚇他人致生危害
於安全者，處2 年以下有期徒刑、拘役或3 百元以下罰金。
中華民國刑法第344條
（重利罪）
乘他人急迫、輕率或無經驗貸以金錢或其他物品，而取得與原本
顯不相當之重利者，處1 年以下有期徒刑、拘役或科或併科1千
元以下罰金。
中華民國刑法第346條
（單純恐嚇罪）
意圖為自己或第三人不法之所有，以恐嚇使人將本人或第三人之
物交付者，處6 月以上5 年以下有期徒刑，得併科1 千元以下罰
金。
以前項方法得財產上不法之利益，或使第三人得之者，亦同。
前二項之未遂犯罰之。


司法院資訊處製作；財團法人民間司法改革基金會備份。
